---
title: "[TÍTULO DEL DOCUMENTO]"
doc_code: "[CÓDIGO DOCUMENTAL]"
doc_type: "[TIPO DE DOCUMENTO]"
form_code: "[CÓDIGO DEL FORMULARIO]"
version: "[VERSIÓN]"
security_level: "[NIVEL DE SEGURIDAD]"
institution: "INSTITUTO ECUATORIANO DE SEGURIDAD SOCIAL"
direction: "[DIRECCIÓN / UNIDAD RESPONSABLE]"
subdirection: "[SUBDIRECCIÓN / ÁREA RESPONSABLE]"
date: "[DD/MM/AAAA]"
copyright_year: "[AÑO]"
include_toc: true
include_definitions: true
include_background: true
include_purpose: true
include_responsibilities: true
include_legal_framework: true
include_risks: false
include_indicators: false
include_conclusions: true
include_recommendations: true
include_references: true
include_annexes: true
firmas:
  elaborado:
    - nombre: "[NOMBRE COMPLETO]"
      cargo: "[CARGO - UNIDAD]"
      fecha: "[DD/MM/AAAA]"
      firma: "[FIRMA / VALIDACIÓN ELECTRÓNICA]"
  colaborado:
    - nombre: "[NOMBRE COMPLETO]"
      cargo: "[CARGO - UNIDAD]"
      fecha: "[DD/MM/AAAA]"
      firma: "[FIRMA / VALIDACIÓN ELECTRÓNICA]"
  revisado:
    - nombre: "[NOMBRE COMPLETO]"
      cargo: "[CARGO - UNIDAD]"
      fecha: "[DD/MM/AAAA]"
      firma: "[FIRMA / VALIDACIÓN ELECTRÓNICA]"
  aprobado:
    - nombre: "[NOMBRE COMPLETO]"
      cargo: "[CARGO - UNIDAD]"
      fecha: "[DD/MM/AAAA]"
      firma: "[FIRMA / VALIDACIÓN ELECTRÓNICA]"
control_cambios:
  - version: "[VERSIÓN]"
    fecha: "[DD/MM/AAAA]"
    autor: "[AUTOR / EQUIPO]"
    descripcion: "[DESCRIPCIÓN DEL CAMBIO]"
output:
  officedown::rdocx_document:
    toc: false
    toc_depth: 4
    number_sections: false
    reference_docx: "referencia_estilo_iess.docx"
    tables:
      style: "Table Grid"
---

```{r setup, include=FALSE}
knitr::opts_chunk$set(echo = FALSE, message = FALSE, warning = FALSE)
library(officedown)
library(officer)
library(flextable)
library(magrittr)

meta <- rmarkdown::metadata

estilo_iess <- function(ft, header_fill = "#003366") {
  ft <- ft %>%
    theme_box() %>%
    bg(part = "header", bg = header_fill) %>%
    color(part = "header", color = "#FFFFFF") %>%
    bold(part = "header", bold = TRUE) %>%
    fontsize(size = 9, part = "all") %>%
    font(fontname = "Calibri", part = "all") %>%
    align(align = "left", part = "all") %>%
    valign(valign = "center", part = "all") %>%
    autofit()
  ft
}

valor <- function(x, defecto = "[PENDIENTE DE COMPLETAR]") {
  if (is.null(x) || length(x) == 0 || is.na(x) || !nzchar(trimws(as.character(x)))) defecto else as.character(x)
}

tabla_firmas <- function(firmas) {
  roles <- list(
    elaborado = "ELABORADO POR",
    colaborado = "COLABORADO POR",
    revisado = "REVISADO POR",
    aprobado = "APROBADO POR"
  )
  filas <- list()
  for (rol in names(roles)) {
    personas <- firmas[[rol]]
    if (is.null(personas) || length(personas) == 0) next
    for (persona in personas) {
      filas[[length(filas) + 1]] <- data.frame(
        Rol = roles[[rol]],
        Nombre = valor(persona$nombre),
        `Cargo - Unidad` = valor(persona$cargo),
        Fecha = valor(persona$fecha),
        Firma = valor(persona$firma),
        check.names = FALSE,
        stringsAsFactors = FALSE
      )
    }
  }
  do.call(rbind, filas)
}
```

<!-- PORTADA -->

```{r portada, results='asis'}
cat("")
```

<br><br><br>

<div align="center">

**`r valor(meta$doc_type)`**

**Versión `r valor(meta$version)` · `r valor(meta$doc_code)`**

</div>

<br><br><br><br>

---

**`r valor(meta$institution)`**  
**`r valor(meta$direction)`**  
**`r valor(meta$subdirection)`**  
**Código de formulario:** `r valor(meta$form_code)`  
**Nivel de seguridad:** `r valor(meta$security_level)`  
**Fecha:** `r valor(meta$date)`

**© `r valor(meta$copyright_year)` `r valor(meta$direction)`**  
**TODOS LOS DERECHOS RESERVADOS**

Este documento es propiedad del Instituto Ecuatoriano de Seguridad Social. Su reproducción, distribución o modificación deberá realizarse de acuerdo con las autorizaciones y controles institucionales aplicables.

\newpage

# FIRMAS Y APROBACIONES {.unlisted .unnumbered}

```{r firmas}
df_firmas <- tabla_firmas(meta$firmas)
flextable(df_firmas) %>%
  set_header_labels(Rol = "Rol", Nombre = "Nombre", `Cargo - Unidad` = "Cargo - Unidad", Fecha = "Fecha", Firma = "Firma") %>%
  estilo_iess() %>%
  set_table_properties(layout = "fixed", width = 1) %>%
  width(j = 1, width = 1.05) %>%
  width(j = 2, width = 1.55) %>%
  width(j = 3, width = 1.25) %>%
  width(j = 4, width = 0.9) %>%
  width(j = 5, width = 1.6)
```

# CONTROL DE CAMBIOS {.unlisted .unnumbered}

```{r control-cambios}
df_cambios <- as.data.frame(do.call(rbind, lapply(meta$control_cambios, function(x) as.data.frame(x, stringsAsFactors = FALSE))))
names(df_cambios) <- c("Versión", "Fecha", "Autor", "Descripción")
flextable(df_cambios) %>%
  estilo_iess() %>%
  set_table_properties(layout = "fixed", width = 1) %>%
  width(j = 1, width = 0.85) %>%
  width(j = 2, width = 0.9) %>%
  width(j = 3, width = 1.9) %>%
  width(j = 4, width = 2.7)
```

\newpage

```{r indice, results='asis'}
if (isTRUE(meta$include_toc)) cat("# TABLA DE CONTENIDOS {.unlisted .unnumbered}\n\n")
```

```{r toc, results='asis'}
if (isTRUE(meta$include_toc)) officer::block_toc(level = 1)
```

```{r salto-cuerpo, results='asis'}
cat("\\newpage")
```

# 1. ANTECEDENTES

```{r antecedentes, results='asis'}
if (isTRUE(meta$include_background)) cat("[Describa el contexto, origen, necesidad o situacion que motiva el documento.]\n\n") else cat("<!-- Seccion opcional desactivada. Cambie include_background a true para incluirla. -->")
```

# 2. PROPÓSITO

```{r proposito, results='asis'}
if (isTRUE(meta$include_purpose)) cat("[Explique para que existe este documento y que resultado institucional busca producir.]\n\n") else cat("<!-- Seccion opcional desactivada. Cambie include_purpose a true para incluirla. -->")
```

# 3. OBJETIVO

[Redacte el resultado principal que se pretende alcanzar.]

## 3.1 Objetivos específicos

- [Objetivo específico 1]
- [Objetivo específico 2]
- [Objetivo específico 3]

# 4. ALCANCE

## 4.1 Incluye

- [Procesos, áreas, sistemas, personas o actividades incluidas]

## 4.2 No incluye

- [Procesos, áreas, sistemas, personas o actividades excluidas]

```{r heading-definiciones, results='asis'}
if (isTRUE(meta$include_definitions)) cat("# 5. DEFINICIONES, ABREVIATURAS Y ACRÓNIMOS\n\n")
```

```{r definiciones}
if (isTRUE(meta$include_definitions)) {
  glosario <- data.frame(
    `Término / Acrónimo` = c("[TÉRMINO]", "[ACRÓNIMO]"),
    `Definición` = c("[Definición del término]", "[Significado del acrónimo]"),
    check.names = FALSE,
    stringsAsFactors = FALSE
  )
  flextable(glosario) %>% estilo_iess()
}
```

```{r heading-responsables, results='asis'}
if (isTRUE(meta$include_responsibilities)) cat("# 6. RESPONSABLES Y PARTES INTERESADAS\n\n")
```

```{r responsables}
if (isTRUE(meta$include_responsibilities)) {
  responsables <- data.frame(
    Rol = c("[RESPONSABLE PRINCIPAL]", "[PARTE INTERESADA]"),
    `Nombre / Unidad` = c("[Nombre o unidad]", "[Nombre o unidad]"),
    Responsabilidad = c("[Responsabilidad]", "[Interés, participación o dependencia]"),
    check.names = FALSE,
    stringsAsFactors = FALSE
  )
  flextable(responsables) %>% estilo_iess()
}
```

```{r heading-marco, results='asis'}
if (isTRUE(meta$include_legal_framework)) cat("# 7. MARCO NORMATIVO Y DOCUMENTAL\n\n")
```

```{r marco-normativo, results='asis'}
if (isTRUE(meta$include_legal_framework)) cat("[Enumere leyes, reglamentos, politicas, normas, disposiciones o documentos institucionales relacionados.]\n\n") else cat("<!-- Seccion opcional desactivada. Cambie include_legal_framework a true para incluirla. -->")
```

# 8. DESARROLLO DEL DOCUMENTO

## 8.1 [Título de la primera sección]

[Desarrolle aquí el contenido principal. Puede utilizar texto, listas, tablas, imágenes, diagramas, procedimientos o matrices.]

## 8.2 [Título de la segunda sección]

[Agregue o elimine subsecciones según el tipo de documento.]

### 8.2.1 [Subsección opcional]

[Contenido de la subsección.]

## 8.3 Tabla o matriz editable

```{r tabla-generica}
matriz <- data.frame(
  Elemento = c("[Elemento 1]", "[Elemento 2]"),
    `Descripción` = c("[Descripción]", "[Descripción]"),
  Responsable = c("[Responsable]", "[Responsable]"),
  Estado = c("[Estado]", "[Estado]"),
  stringsAsFactors = FALSE
)
flextable(matriz) %>% estilo_iess()
```

## 8.4 Procedimiento o actividades

1. [Actividad o paso 1]
2. [Actividad o paso 2]
3. [Actividad o paso 3]

```{r heading-riesgos, results='asis'}
if (isTRUE(meta$include_risks)) cat("# 9. RIESGOS, RESTRICCIONES Y DEPENDENCIAS\n\n")
```

```{r riesgos}
if (isTRUE(meta$include_risks)) {
  riesgos <- data.frame(
    Riesgo = c("[Riesgo]"),
    Impacto = c("[Alto / Medio / Bajo]"),
    `Mitigación` = c("[Acción de mitigación]"),
    Responsable = c("[Responsable]"),
    stringsAsFactors = FALSE
  )
  flextable(riesgos) %>% estilo_iess()
}
```

```{r heading-indicadores, results='asis'}
if (isTRUE(meta$include_indicators)) cat("# 10. INDICADORES Y CRITERIOS DE CUMPLIMIENTO\n\n")
```

```{r indicadores}
if (isTRUE(meta$include_indicators)) {
  indicadores <- data.frame(
    Indicador = c("[Indicador]"),
    `Fórmula` = c("[Fórmula o método]"),
    Meta = c("[Meta]"),
    `Frecuencia` = c("[Frecuencia]"),
    Responsable = c("[Responsable]"),
    stringsAsFactors = FALSE
  )
  flextable(indicadores) %>% estilo_iess()
}
```

```{r heading-conclusiones, results='asis'}
if (isTRUE(meta$include_conclusions)) cat("# 11. CONCLUSIONES\n\n")
```

```{r conclusiones, results='asis'}
if (isTRUE(meta$include_conclusions)) cat("[Resuma los resultados, decisiones o hallazgos principales.]\n\n") else cat("<!-- Seccion opcional desactivada. Cambie include_conclusions a true para incluirla. -->")
```

```{r heading-recomendaciones, results='asis'}
if (isTRUE(meta$include_recommendations)) cat("# 12. RECOMENDACIONES\n\n")
```

```{r recomendaciones, results='asis'}
if (isTRUE(meta$include_recommendations)) cat("- [Recomendacion 1]\n- [Recomendacion 2]\n") else cat("<!-- Seccion opcional desactivada. Cambie include_recommendations a true para incluirla. -->")
```

```{r heading-referencias, results='asis'}
if (isTRUE(meta$include_references)) cat("# 13. REFERENCIAS\n\n")
```

```{r referencias, results='asis'}
if (isTRUE(meta$include_references)) cat("1. [Autor o institucion]. ([Ano]). [Titulo del documento o fuente].\n2. [Autor o institucion]. ([Ano]). [Titulo del documento o fuente].\n") else cat("<!-- Seccion opcional desactivada. Cambie include_references a true para incluirla. -->")
```

```{r heading-anexos, results='asis'}
if (isTRUE(meta$include_annexes)) cat("# 14. ANEXOS\n\n")
```

```{r anexos, results='asis'}
if (isTRUE(meta$include_annexes)) cat("[Incluya aqui anexos, formatos, diagramas, evidencias o informacion complementaria.]\n\n") else cat("<!-- Seccion opcional desactivada. Cambie include_annexes a true para incluirla. -->")
```
